【裁判字號】    96,訴,3512
【裁判日期】    970131
【裁判案由】    毒品危害防制條例
【裁判全文】
臺灣板橋地方法院刑事判決              96年度訴字第3512號
公  訴  人  臺灣板橋地方法院檢察署檢察官
被      告  甲○○
                    （現另案羈押於臺灣臺北看守所）
上列被告因違反毒品危害防制條例案件，經檢察官提起公訴（96
年度毒偵字第6625號），被告於準備程序認罪，本院以簡式審判
程序判決如下：
    主  文
甲○○施用第一級毒品，累犯，處有期徒刑拾月，扣案之注射針
筒壹支沒收；又施用第二級毒品，累犯，處有期徒刑陸月，扣案
之殘渣袋內之毒品甲基之安非他命殘渣（量微無法秤重）沒收銷
燬，盛裝上開毒品甲基安非他命殘渣之殘渣袋壹只、安非他命吸
食器壹組、玻璃球壹個、分裝鏟壹支均沒收。應執行有期徒刑壹
年貳月，扣案之殘渣袋內之毒品甲基之安非他命殘渣（量微無法
秤重）沒收銷燬，扣案之注射針筒壹支、盛裝上開毒品甲基安非
他命殘渣之殘渣袋壹只、安非他命吸食器壹組、玻璃球壹個、分
裝鏟壹支均沒收。
    事實及理由
一、按除被告所犯為死刑、無期徒刑、最輕本刑為三年以上有期
    徒刑之罪或高等法院管轄第一審案件者外，於第一次審判期
    日前之準備程序進行中，被告先就被訴事實為有罪之陳述時
    ，審判長得告知被告簡式審判程序之旨，並聽取當事人、代
    理人、辯護人及輔佐人之意見後，裁定進行簡式審判程序，
    刑事訴訟法第273 條之1 第1 項定有明文。經核本件被告甲
    ○○所犯係死刑、無期徒刑、最輕本刑為三年以上有期徒刑
    以外之罪，其於準備程序中就被訴事實為有罪之陳述，經法
    官告知簡式審判程序之旨，並聽取公訴人、被告之意見後，
    本院爰依首揭規定，合議裁定由受命法官獨任進行簡式審判
    程序，合先敘明。
二、本件犯罪事實：
    甲○○前曾於民國94年間因施用毒品案件，經檢察官聲請本
    院裁定送觀察、勒戒後，認無繼續施用毒品傾向，於94年6
    月27日執行完畢釋放，並經臺灣板橋地方法院檢察署檢察官
    以94年度毒偵緝字第236 、237 號不起訴處分在案。又其前
    曾於94年間因竊盜案件，經本院以94年度易緝字第81號判決
    判處有期徒刑八月確定，於95年5 月22日縮刑期滿執行完畢
    。詎其猶不知悔改，於上開觀察、勒戒及有期徒刑執行完畢
    後五年內，復基於施用毒品之各別犯意，分別於96年8 月24
    日為警查獲後採尿前26小時、96小時內某時，載其臺北縣樹
    林市○○街85巷7 號4 樓住處，施用第一級毒品海洛因、第
    二級毒品甲基安非他命各1 次。嗣於同日晚上10時30分許（
    起訴書誤載為「23時20分許」），在其上址住處為警查獲，
    扣得其所有供犯施用毒品使用之注射針筒1 支、毒品甲基安
    非他命殘渣袋1 只（內有毒品甲基安非他命殘渣，量微無法
    秤重）、安非他命吸食器1 組、玻璃球1 個、分裝鏟1 支等
    物，並經警採尿送驗，分別驗有鴉片類嗎啡及安非他命類等
    藥物陽性反應，因而查悉上情。案經臺北縣政府警察局新莊
    分局報請臺灣板橋地方法院檢察署檢察官偵查起訴。
三、本件證據：
    (一)被告於審理時之自白。
    (二)卷附之臺北縣政府警察局新莊分局搜索、扣押筆錄、扣案
      物品照片、臺灣檢驗科技股份有限公司出具之驗尿報告、
      臺灣高等法院被告前案紀錄表等可稽。
    (三)扣案之注射針筒1 支、毒品甲基安非他命殘渣袋1 只（內
      有毒品甲基安非他命殘渣，量微無法秤重）、安非他命吸
      食器1 組、玻璃球1 個、分裝鏟1 支等物可證。
四、核被告上開所為，分別係犯毒品危害防制條例第10條第1 項
    之施用第一級毒品、同條第2 項之施用第二級毒品等罪。其
    各次施用毒品前之持有毒品行為，應為其後施用行為所吸收
    ，均不另論罪。又其施用毒品海洛、甲基安非他命之行為，
    係施用不同毒品之各別行為，應予分論併罰。又被告前曾於
    94年間因竊盜案件，經本院以94年度易緝字第81號判決判處
    有期徒刑八月確定，於95年5 月22日縮刑期滿執行完畢，有
    臺灣高等法院被告前案紀錄表在卷可稽，被告前受有期徒刑
    執行完畢後，於五年以內故意再犯本件有期徒刑以上之各罪
    ，均為累犯，應依刑法第47條第1 項規定，各加重其刑。爰
    審酌被告之素行、各罪再犯施用毒品情節、所生危害及犯罪
    後坦承之態度等一切情狀，各量處如主文所示之刑，並定其
    應執行之刑。扣案之殘渣袋內之毒品甲基安非他命（量微無
    法秤重），係查獲之毒品，依法不問屬於犯人與否，均應宣
    告沒收銷燬；又注射針筒1 支、盛裝上開毒品甲基安非他命
    殘渣之殘渣袋1 只、安非他命吸食器1 組、玻璃球1 個等物
    ，則係被告所有供施用毒品犯罪所用之物，另依刑法第38條
    第1 項第2 款規定，按其所犯併予宣告沒收。
五、依刑事訴訟法第273 條之1 第1 項、299 條第1 項前段、第
    310 條之2 、第454 條，毒品危害防制條例第10條第1 項、
    第2 項、第18條第1 項前段、第23條第2 項，刑法第11條前
    段、第47條第1 項、第51條第5 款、第38條第1 項第2 款，
    判決如主文。
六、如不服本判決，得自收受送達之日起10日內向本院提出上訴
    狀（須附繕本）。
本案經檢察官靳開聖到庭執行職務
中    華    民    國    97    年    1     月    31    日
                      刑事第三庭  法  官  彭  全  曄
以上正本證明與原本無異
                                  書記官  洪  紹  甄
中    華    民    國    97    年    2    月      1    日
附錄本案論罪科刑法條全文：
毒品危害防制條例第10條
施用第一級毒品者，處6月以上5年以下有期徒刑。
施用第二級毒品者，處 3 年以下有期徒刑。


司法院資訊處製作；財團法人民間司法改革基金會備份。
